臺灣雲林地方法院刑事協商判決
111年度易字第129號
公  訴  人  臺灣雲林地方檢察署檢察官
被      告  李俊傑



上列被告因竊盜案件，經檢察官提起公訴（110年度偵字第8503
號），並聲請進行協商程序，本院認為適當，裁定行協商判決程
序，判決如下：
    主      文
李俊傑犯竊盜罪，處有期徒刑陸月，如易科罰金，以新臺幣壹仟
元折算壹日。
    事實及理由
一、犯罪事實：
    李俊傑意圖為自己不法所有，基於竊盜之犯意，於民國102
    年7月20日17時30分至翌（21）日9時30分間之不詳時間，在
    嘉義市○區○○路000號前，徒手竊取鄭凱鴻所有之車牌號碼00
    0-000號普通重型機車1部（下稱本案機車），得手後逃逸。
    嗣警方於110年9月28日因另案至李俊傑位於雲林縣○○鄉○○村
    ○○路00○0號居處執行搜索，發現並扣得原本為「N8K-528」
    號之車牌（已遭不詳之人變造為「N8K-526」號之車牌）1面
    ，而循線查知上情。
二、本案被告李俊傑業已認罪，經檢察官徵詢被害人之意見後，
    與被告於審判外達成協商合意，合意內容如判決主文所示。
    本院認上開協商合意並無刑事訴訟法第455條之4第1項所列
    情形，檢察官聲請改依協商程序而為判決，爰不經言詞辯論
    ，於協商合意範圍內為協商判決。
三、證據名稱：
  ㈠對於證人即被害人鄭凱鴻於102年7月21日、110年9月3日之警
    詢筆錄（偵卷第6頁及反面、第38頁及反面）。
  ㈡嘉義市政府警察局車輛協尋電腦輸入單、嘉義市政府警察局
    第一分局北鎮派出所陳報單（偵卷第39頁及反面）。
  ㈢本院110年聲搜字第480號搜索票（偵卷第7頁）。
  ㈣雲林縣警察局刑事警察大隊110年9月28日搜索扣押筆錄、扣
    押物品目錄表、扣押物品收據（偵卷第8至10頁反面）。
  ㈤搜索現場照片（偵卷第11頁）。
  ㈥失竊車牌「N8K-528」照片（偵卷第12頁）。
  ㈦交通部公路總局嘉義區監理所嘉義市監理站110年10月14日嘉
    監義站字第1100237178號函暨車牌照片（偵卷第13至15頁）
    。
  ㈧車牌號碼000-000號普通重型機車車輛詳細資料報表、失車-
    案件基本資料詳細畫面報表（偵卷第16至17頁）。
  ㈨雲林地檢署111年度保字第13號扣押物品清單暨扣案物照片（
    偵卷第48至49頁）。 
  ㈩本院111年3月4日公務電話紀錄單（本院卷第35頁）。
  被告於前案（102年度易字第581號）之102年5月28日、29日
    、6月25日警詢筆錄、刑事判決書列印本、臺灣雲林地方檢
    察署（下稱雲林地檢署）檢察官102年度偵字第4076號起訴
    書（本院卷第45至48頁、第73至83頁、第123至125頁）。
  被告於警詢之供述、自白（偵卷第3至5頁反面）、於警詢之
    供述（偵卷第64頁及反面）、於本院準備程序之供述、自白
    （本院卷第89至95頁）。
四、附記事項：
　㈠新舊法比較：按行為後法律有變更者，適用行為時之法律。
    但行為後之法律有利於行為人者，適用最有利於行為人之法
    律，刑法第2條第1項定有明文。查被告行為後，刑法第320
    條第1項業經立法院修正，並由總統於108年5月29日公布，
    自同年月31日起施行。修正前刑法第320條第1項規定：「意
    圖為自己或第三人不法之所有，而竊取他人之動產者，為竊
    盜罪，處5年以下有期徒刑、拘役或5百元以下罰金。」修正
    後規定：「意圖為自己或第三人不法之所有，而竊取他人之
    動產者，為竊盜罪，處5年以下有期徒刑、拘役或50萬元以
    下罰金。」提高罰金之刑度，新舊法比較結果，修正後規定
    不利於被告，被告所為上開竊盜犯行，應適用行為時即修正
    前刑法第320條第1項規定處罰。
　㈡按對於未發覺之罪自首而接受裁判者，減輕其刑，刑法第62
    條前段定有明文，此所謂「自首」，係以犯人在犯罪未發覺
    前，向該管公務員自承犯罪，而受法律之裁判為要件，所謂
    發覺，係指有偵查犯罪職權之公務員已知悉犯罪事實與犯罪
    之人而言，所謂知悉，固非以確知其人犯罪無誤為必要，而
    於對其發生嫌疑時，即得謂為已發覺；但此項對犯人之嫌疑
    ，仍須有確切之根據得為合理之可疑者，始足當之，若單純
    主觀上之懷疑，要不得謂已發生嫌疑（最高法院75年台上字
    第1634號、72年台上字第641號判決意旨參照）。被告雖主
    張自己就本案構成自首，然被告係於102年5月28日向警方自
    首竊盜3輛機車（即前案雲林地檢署檢察官於102年度偵字第
    4076號案件所調查之3輛機車），本案被害人係於102年7月2
    0日17時30分騎乘本案機車到工作地點上班，翌（21）日9時
    30分下班時發現遭竊，即前去報案（偵卷第77、78頁；本院
    卷第99頁），嗣被告於上開時、地為警發現持有上開業經變
    造之車牌，而經查獲涉嫌本案，可見被告自首竊取之3輛機
    車，與本案機車無關，本案被告並無自首之情形，自無從適
    用刑法第62條之規定減輕其刑，附此敘明。
　㈢按沒收適用裁判時之法律，刑法第2條第2項定有明文。被告
    行為後，刑法關於沒收部分業於104年12月17日修正，自105
    年7月1日施行，就沒收部分，自應適用修正後之規定。經查
    ，被告竊得之本案機車，並未扣案或返回給被害人，本應就
    此犯罪所得宣告沒收、追徵價額，但本案機車為西元2006年
    出產（偵卷第39頁），遭竊時為7年車，折舊後價值非鉅，
    且被害人表明不對被告提出告訴（偵卷第6頁反面），是認
    沒收或追徵欠缺刑法上之重要性，爰依刑法第38條之2第2項
    之規定，不予宣告沒收或追徵。至扣案之車牌1面，因另遭
    不詳之人變造，應屬另案證物，爰不於本案宣告沒收，附此
    敘明。
五、應適用之法條：刑事訴訟法第455條之2第1項、第455條之4
    第2項、第455條之8、第454條第1項，刑法第2條第1項前段
    、第320條第1項（修正前）、第41條第1項前段、第38條之2
    第2項，刑法施行法第1條之1第1項、第2項前段，判決如主
    文。
六、協商判決除有刑事訴訟法第455條之4第1項第1款於本訊問程
    序終結前，被告撤銷協商合意或檢察官撤回協商聲請者；第
    2款被告協商之意思非出於自由意志者；第4款被告所犯之罪
    非第455條之2第1項所定得以協商判決者；第6款被告有其他
    較重之裁判上一罪之犯罪事實者；第7款法院認應諭知免刑
    或免訴、不受理者情形之一，及違反同條第2項「法院應於
    協商合意範圍內為判決；法院為協商判決所科之刑，以宣告
    緩刑或2年以下有期徒刑、拘役或罰金為限」之規定者外，
    檢察官與被告均不得上訴。
七、如有前項得上訴之情形，得自收受判決送達之日起20日內，
    向本院提出上訴書狀，上訴於第二審法院。
本案經檢察官周至恒提起公訴，檢察官顏鸝靚到庭執行職務。
中　　華　　民　　國　　111 　年　　4 　　月　　18　　日
                  刑事第五庭  法  官  陳雅琪
以上正本證明與原本無異。
　　　　　　　　　            書記官  林家莉 
中　　華　　民　　國　　111 　年　　4 　　月　　19　　日
附錄本案論罪科刑法條全文：
修正前中華民國刑法第320條
意圖為自己或第三人不法之所有，而竊取他人之動產者，為竊盜
罪，處5年以下有期徒刑、拘役或5百元以下罰金。
意圖為自己或第三人不法之利益，而竊佔他人之不動產者，依前
項之規定處斷。
前二項之未遂犯罰之。